# 求助 chenyiwei 老师，关于购买少数股权

提问人：qiupuzhen 时间：2019-11-10 06:30:14
陈老师，关于收购股权有几个疑问想请教下：
1 、如果少数股权为负，且大股东以零元对价取得少数股权，是不是单体报表长投的入账价值是零呢
2 、假设少数股东权益是-150万元，零元对价与-150万元的差是+150万，那么就要增加资本公积 +150万元吗，怎么感觉怪怪的，请陈老师赐教

回答人：chenyiwei
1 、是； 2 、合并报表层面增加资本公积 150 万元，代表少数股东撤资时，减资款为零，而对应的净资产份额为-150万，相当于少数股东让渡给母公司股东利益。

提问人：qiupuzhen 时间：2019-11-10 06:30:14
感谢陈老师百忙中的回复，还有一点不明白，合并报表增加资本公积 150万，少数股东权益减少 150 万吗？但是我是这么想的——少数股东退出即减少-150万，是不是应该期末少数股东权益增加 150 万？谢谢老师

回答人：chenyiwei
是，合并报表层面应为减少资本公积 150 万元。

提问人：qiupuzhen 时间：2019-11-11 06:30:14
谢谢老师，如果合并报表资本公积为零，盈余公积没有，未分配利润为负。
以上业务做，借：未分配利润 150 贷：少数股东权益 150 吗？未分配利润已经是负数了，可以继续减少未分配利润吗

回答人：chenyiwei
可以继续减少未分配利润，无限额。